【裁判字號】    95,裁,2798
【裁判日期】    951214
【裁判案由】    損害賠償
【裁判全文】
最  高  行  政  法  院  裁  定
                                     95年度裁字第02798號
聲  請  人  甲○○
            丙○○
            乙○○
上列聲請人因與相對人交通部、內政部、法務部、台北市政府及
司法院間損害賠償事件，對於中華民國94年11月30日本院94年度
裁字第2630號裁定，聲請再審。本院裁定如下：
    主  文
再審之聲請駁回。
再審訴訟費用由聲請人負擔。
    理  由
一、按對於確定裁定聲請再審，依行政訴訟法第283條準用同法
    第277條第1項第4款之規定，必須表明再審理由及關於再審
    理由並遵守不變期間之證據。所謂表明再審理由，必須指明
    確定裁定有如何合於行政訴訟法第273條所定再審事由之具
    體情事，始為相當，倘僅泛言有再審事由而無具體情事者，
    仍難謂已合法表明再審事由，所為再審之聲請，即屬不合法
    。次按對於本院確定裁定聲請再審，須以原確定裁定之當事
    人或其繼受人為限，故非屬於原確定裁定之當事人者，自不
    得為聲請再審之聲請人或相對人。
二、本件聲請人前因有關損害賠償事件經本院94年度裁字第361
    號裁定後，聲請再審，均經本院分別以94年度裁字第2629號
    、94年度裁字第2630號裁定予以駁回各在案。茲聲請人復對
    最近一次即94年度裁字第2630號裁定聲請再審，核其狀陳各
    節無非對本院94年度裁字第361號裁定實體上所為裁判主張
    有如何再審之事由，然對其所再審之94年度裁字第2630號裁
    定以聲請人追加之訴不合法駁回其聲請，有如何合於法定再
    審事由，並未具體指及，則其泛引行政訴訟法第273條第1項
    之再審事由聲請再審，依前揭說明，其再審之聲請即於法不
    合，應予駁回。又本院94年度裁字第361號確定時之當事人
    為聲請人與交通部、內政部、法務部、臺北市政府、司法院
    ，業經本院調卷查明，則聲請人聲請再審亦應以交通部、內
    政部、法務部、臺北市政府、司法院為相對人，然聲請人於
    本件聲請狀中列最高行政法院、臺北高等行政法院、高啟燦
    、蔡進田、廖宏明、黃璽君、楊惠欽等為相對人均非本院94
    年度裁字第361號裁定之當事人，揆諸首揭說明，難謂合法
    ，亦應駁回。本件再審之聲請既不合法，依程序不合，實體
    不究之原則，聲請人所為實體上之主張，已無庸復予審酌，
    併此指明。
三、依行政訴訟法第283條、第278條第1項、第104條、民事訴訟
    法第95條、第78條、第85條第1項前段，裁定如主文。
中    華    民    國    95    年    12    月    14    日
                  第一庭審判長法  官  劉  鑫  楨
                              法  官  吳  明  鴻
                              法  官  陳  秀  美
                              法  官  梁  松  雄
                              法  官  劉  介  中
以  上  正  本  證  明  與  原  本  無  異
中    華    民    國    95    年    12    月    14    日
                              書記官  郭  育  玎


司法院資訊處製作；財團法人民間司法改革基金會備份。
